【裁判字號】    99,訴,781
【裁判日期】    991130
【裁判案由】    違反毒品危害防制條例
【裁判全文】
臺灣雲林地方法院刑事協商判決          99年度訴字第781號
公  訴  人  臺灣雲林地方法院檢察署檢察官
被      告  王昱翔
指定辯護人  本院公設辯護人許俊雄
上列被告因違反毒品危害防制條例案件，經檢察官提起公訴（99
年度毒偵字第787、1246號），並聲請法院改依協商程序而為判
決，本院認為適當，同意由法官一人獨任進行協商判決程序，判
決如下：
    主      文
王昱翔施用第一級毒品，累犯，處有期徒刑玖月。又施用第一級
毒品，累犯，處有期徒刑玖月，扣案之摻有第一級毒品海洛因之
香菸壹支沒收銷燬之。應執行有期徒刑壹年貳月，扣案之摻有第
一級毒品海洛因之香菸壹支沒收銷燬之。
    事實及理由
一、犯罪事實：
    王昱翔前於民國95年間，因施用毒品案件，經觀察、勒戒後
    ，認無繼續施用毒品之傾向，於96年02月09日觀察、勒戒執
    行完畢出所，由臺灣臺北地方法院檢察署檢察官以95年度毒
    偵字第2032號為不起訴處分確定。另於95年間因偽造署押案
    件，經臺灣板橋地方法院以95年度易字第2116號判決判處有
    期徒刑4 月，後經同院以96年度聲減字第5163號裁定減刑為
    有期徒刑2 月確定，甫於96年09月12日易科罰金執行完畢。
    詎其仍不知悔改，在前揭觀察勒戒執行完畢釋放後5 年內，
    分別為下列犯行：
  (一)於99年06月15日21時50分許，基於施用第一、二級毒品之犯
    意，在其友人蔡宗霖位於雲林縣元長鄉○○村○○路125 號
    之住處內，以將海洛因及甲基安非他命混合摻入香菸中點火
    燃燒吸食煙氣之方式，同時施用第一、二級毒品海洛因、甲
    基安非他命1 次。
  (二)復於99年09月06日20時、21時許，基於施用第一、二級毒品
    之犯意，在其位在雲林縣水林鄉○○村○○街22之1 號之住
    處內，以將海洛因及甲基安非他命混合摻入香菸中點火燃燒
    吸食煙氣之方式，同時施用第一、二級毒品海洛因、甲基安
    非他命1 次。
    嗣於99年06月15日22時許，經警據報至其友人蔡宗霖前揭住
    處查獲，復徵得其同意，採集其尿液送驗，結果呈甲基安非
    他命、嗎啡陽性反應；復於99年09月08日20時許，因其在位
    於雲林縣四湖鄉○○村○○○路205 號之雲林縣警察局臺西
    分局四湖分駐所內與林英松交談，為警當場查獲，扣得王昱
    翔所有之摻有海洛因之香菸1 支及行動電話1 支，並採集其
    尿液送驗，結果呈甲基安非他命、嗎啡陽性反應，始查悉上
    情。
二、證據名稱：
  (一)被告王昱翔於本院訊問時之自白。
  (二)正修科技大學超微量研究科技中心99年07月05日報告編號R0
    0-0000-000號尿液檢驗報告、正修科技大學超微量研究科技
    中心99年09月29日報告編號R00-0000-000號尿液檢驗報告各
    1 紙。
  (三)雲林縣警察局臺西分局委託檢驗尿液代號與真實姓名對照認
    證單、毒品犯罪嫌疑人尿液採驗作業管制紀錄表各1 份。
  (四)憲兵司令部刑事鑑識中心99年11月03日憲直刑鑑字第099000
    2146號鑑定書1 紙。
  (五)刑案資料查註紀錄表、全國施用毒品案件紀錄表、矯正簡表
    及臺灣臺北地方法院檢察署檢察官95年度毒偵字第2032號不
    起訴處分書各1 份。
三、本案經檢察官與被告王昱翔、辯護人於審判外達成協商之合
    意，且被告王昱翔已認罪，其合意內容為：王昱翔施用第一
    級毒品，累犯，處有期徒刑9 月。又施用第一級毒品，累犯
    ，處有期徒刑9 月，扣案之摻有第一級毒品海洛因之香菸1
    支沒收銷燬之。應執行有期徒刑1 年2 月，扣案之摻有第一
    級毒品海洛因之香菸1 支沒收銷燬之。
四、扣案之香菸1 支，鑑定結果確含海洛因之成分，屬毒品危害
    防制條例第2 條第2 項第1 款所列之第一級毒品，有憲兵司
    令部刑事鑑識中心99年11月03日憲直刑鑑字第0990002146號
    鑑定書1 紙可考（見臺灣雲林地方法院檢察署99年度毒偵字
    第1246號卷第28頁），應依同條例第18條第1 項前段之規定
    ，沒收銷燬之。至於扣案之行動電話1 支，無證據證明係供
    被告為本件犯罪所用之物，又非違禁物，爰不予宣告沒收，
    併此敘明。
五、應適用之法條：刑事訴訟法第455 條之2 第1 項、第455 之
    4 第2 項、第455 條之8 、第454 條第1 項，毒品危害防制
    條例第10條第1 項、第2 項、第18條第1 項前段，刑法第11
    條前段、第55條、第47條第1 項、第51條第5 款。
六、協商判決原則上不得上訴。但有刑事訴訟法第455 條之4 第
    1 項第1 款「於本訊問程序終結前，被告撤銷協商合意或檢
    察官撤回協商聲請者」；第2 款「被告協商之意思非出於自
    由意志者」；第4 款「被告所犯之罪非第455 條之2 第1 項
    所定得以協商判決者」；第6 款「被告有其他較重之裁判上
    一罪之犯罪事實者」；第7 款「法院認應諭知免刑或免訴、
    不受理者」情形之一，或協商判決違反同條第2 項「法院應
    於協商合意範圍內為判決；法院為協商判決所科之刑，以宣
    告緩刑或2 年以下有期徒刑、拘役或罰金為限」等規定者（
    以上均簡稱但書情形）外，不在此限（即有但書情形，依法
    仍得上訴）。
七、本件如有上述但書情形，且不服本判決時，得自收受判決送
    達之日起10日內，向本院提出上訴狀（須附繕本），上訴於
    第二審法院。
本案經檢察官魏偕到庭執行職務。
中    華    民    國    99    年    11    月    30    日
                  刑事第六庭    法  官  陳佩怡
以上正本證明與原本無異。
                                書記官  林佳慧
中    華    民    國    99    年    11    月    30    日
附錄本案論罪科刑法條：
毒品危害防制條例第10條
施用第一級毒品者，處 6 月以上 5 年以下有期徒刑。
施用第二級毒品者，處 3 年以下有期徒刑。

司法院資訊處製作；財團法人民間司法改革基金會備份。
